【裁判字號】    98,易緝,31
【裁判日期】    980522
【裁判案由】    竊盜
【裁判全文】
臺灣桃園地方法院刑事判決              98年度易緝字第31號
公  訴  人  臺灣桃園地方法院檢察署檢察官
被      告  乙○○
上列被告因竊盜案件，經檢察官提起公訴（95年度偵字第20456
號），嗣因被告就被訴事實為有罪之陳述，經詢問檢察官及被告
意見後，合議庭乃裁定改依簡式審判程序判決如下：
    主  文
乙○○共同竊盜，處有期徒刑肆月，如易科罰金，以新臺幣壹仟
元折算壹日，減為有期徒刑貳月，如易科罰金，以新臺幣壹仟元
折算壹日；又共同竊盜，處有期徒刑肆月，如易科罰金，以新臺
幣壹仟元折算壹日，減為有期徒刑貳月，如易科罰金，以新臺幣
壹仟元折算壹日；又共同竊盜，處有期徒刑肆月，如易科罰金，
以新臺幣壹仟元折算壹日，減為有期徒刑貳月，如易科罰金，以
新臺幣壹仟元折算壹日；又共同竊盜，處有期徒刑肆月，如易科
罰金，以新臺幣壹仟元折算壹日，減為有期徒刑貳月，如易科罰
金，以新臺幣壹仟元折算壹日。應執行有期徒刑陸月，如易科罰
金，以新臺幣壹仟元折算壹日。
    事  實
一、乙○○與甘育銨（另行通緝中）係朋友關係，緣甘育銨前於
    95年5 月間之某日，見鋐實業有限公司（下稱鋐公司）
    所有擺放於桃園縣桃園市某處之遊戲機檯鎖頭上鑰匙疏未取
    下，因鋐公司均係以同型號鎖頭鎖管遊戲機檯內集錢箱之
    零錢，遂覺有機可趁，乃與乙○○共同基於意圖為自己不法
    所有之犯意聯絡，分別為如下之犯行：
(一)、95年8 月7 日下午5 時39分許，在桃園縣中壢市○○○道一
    號高速公路中壢服務區內，乘該處無人看管之際，推由乙○
    ○在旁負責把風，甘育銨則持該鑰匙接續開啟擺放於該處遊
    戲機檯內集錢箱共11檯後，取出其內零錢總計新臺幣（下同
    ）37,050元得手。
(二)、95年8 月7 日晚間8 時40分許，在臺北縣土城市○○路152
    號家樂福量販店內，乘該處無人看管之際，推由乙○○持鑰
    匙接續開啟擺放於該處之遊戲機檯集錢箱10檯，甘育銨則在
    旁接應，取出其內零錢總計22,000元得手。
(三)、95年8 月7 日晚間10時許，在臺北縣新莊市○○路524 號屈
    臣氏有限公司前，乘該處無人看管之際，推由甘育銨持鑰匙
    接續開啟擺放於該處遊戲機檯內之集錢箱共2 檯，乙○○則
    在旁接應，因而竊得其內零錢合計3,100 元得手。
(四)、95年8 月7 日晚間11時13分許，在臺北縣淡水鎮○○○路○
    段156 號頂好超市前，乘該處無人看管之際，推由甘育銨接
    續持鑰匙開啟擺放於該處遊戲機檯內之集錢箱共計2 檯，乙
    ○○則在旁接應，取出其內零錢總計4,020 元得手。
二、而乙○○與甘育銨於竊取上開所得零錢後均朋分花用。嗣於
    翌日即95年8 月8 日，鋐公司員工周子衛、丙○○及甲○
    ○前往上址會同店家開啟遊戲機檯內之集錢箱時，發覺遭竊
    報警處理，經警在國道一號高速公路中壢服務區遊戲機檯集
    錢箱及其鎖頭採集可資比對指紋，送請內政部警政署刑事警
    察局鑑驗結果，認與該局檔存甘育銨指紋卡之右食指指紋相
    符，始循線查悉上情。
三、案經內政部警政署國道公路警察局第一警察隊報請臺灣桃園
    地方法院檢察署檢察官偵查起訴。
    理  由
一、本件被告乙○○所犯為死刑、無期徒刑、最輕本刑為3 年以
    上有期徒刑以外之罪，其於準備程序進行中，就被訴事實為
    有罪之陳述，經告知簡式審判程序之旨，並聽取當事人之意
    見後，本院合議庭裁定由受命法官獨任進行簡式審判程序，
    合先敘明。
二、上開犯罪事實，業據被告乙○○於本院調查、審理時坦承不
    諱（見本院98年5 月8 日準備程序筆錄第2 頁、簡式審判筆
    錄第2 頁），核與證人即被害人周子衛、丙○○、甲○○於
    警詢中指訴之情節相符，並經證人即共犯甘育銨、證人即目
    擊行竊過程並為指認之羅伊婷、王柿於警詢中證述明確。參
    以經警在國道一號高速公路中壢服務區遊戲機檯集錢箱及其
    鎖頭上所採得可資比對指紋，送請內政部警政署刑事警察局
    將之輸入指紋電腦系統比對確認結果，認該送鑑指紋與檔存
    共犯甘育銨指紋卡之右食指指紋相符，有內政部警政署刑事
    警察局95年8 月11日刑紋字第0950119331號函附送鑑資料及
    國道公路警察局第一警察隊現場勘查採證報告、證物清單、
    勘查採證同意書等件在卷可稽；另再比對被告乙○○當時所
    持用門號為0000000000號行動電話及共犯甘育銨所持用門號
    0000000000號行動電話於95年8 月7 日零時至8 月8 日24時
    之通聯位置，復可確定被告乙○○與共犯甘育銨於上開各該
    遊戲機檯失竊當時正在失竊地點附近無誤，有通聯位置分析
    表、通聯調閱查詢單可憑。此外，復有犯罪時地暨損失金額
    一覽表、現場採證照片及監視錄影光碟存卷可查，足認被告
    乙○○前開於本院調查、審理中所為自白，核與事實相符，
    堪予採信。本件事證至臻明確，被告犯行洵堪認定，應予依
    法論科。
三、核被告乙○○所為，係犯刑法第320 條第1 項普通竊盜罪。
    被告與共犯甘育銨二人間，有犯意聯絡及行為分擔，應論以
    共同正犯。被告乙○○多次與共犯甘育銨於同處之遊戲機檯
    集錢箱內竊取零錢，因係於密切接近之時間及同地實施，侵
    害同一法益，各行為之獨立性極為薄弱，且係出於同一行竊
    之目的，依一般社會健全觀念，在時間差距上，難以強行分
    開，應視為數個舉動之接續施行，合為包括之一行為予以評
    價，屬接續犯。被告前後所犯上開4 罪，犯意各別，行為互
    殊，應予分論併罰。爰審酌被告乙○○正值壯年，不思以正
    當方法賺取生活所需，竟取巧偷竊擺放於公共場所遊戲機檯
    內之零錢，行為實不可取，惟念及被告於本院審理時既知幡
    然悔過，坦承犯行，並考量被告迄今尚未賠償被害人鋐公
    司及其生活狀況、智識程度等一切情狀，分別量處如主文所
    示之刑。又本件被告犯罪時間均在96年4 月24日以前，亦無
    其他不合於中華民國九十六年罪犯減刑條例所定不得減刑之
    情形，爰依該條例第2 條第1 項第3 款之規定減其宣告刑2
    分之1 ，並依法定其應執行刑，及就各宣告刑與執行刑均諭
    知易科罰金之折算標準，以示懲儆（至被告雖曾於本院審理
    中因逃亡而經本院於96年12月11日以96年桃院木刑守緝字第
    924 號發佈通緝，嗣於98年4 月21日逮捕緝獲，並經本院於
    98年5 月12日以98年度桃院永刑守銷字第443 號撤銷通緝，
    有通緝書、緝獲筆錄、撤銷通緝書在卷可稽，茲因被告乃係
    於上開減刑條例96年7 月16日施行後方遭通緝，並不符合該
    條例第5 條所規定不得減刑之情形，此觀法院辦理九十六年
    減刑條例案件應行注意事項第9 條第1 項規定即詳，是被告
    自仍合乎上開減刑條例減刑之規定，附此敘明）。
四、至未扣案之鑰匙1 支，雖屬被告乙○○與共犯甘育銨共同持
    以竊盜犯罪所用之物，惟該鑰匙既係被害人鋐公司所有，
    又非違禁物，爰不另為沒收之諭知，再予敘明。
據上論斷，應依刑事訴訟法第273 條之1 第1 項、第299 條第1
項前段，刑法第28條、第320 條第1 項、第51條第5 款、第41條
第1 項前段，刑法施行法第1 條之1 第1 項、第2 項前段，中華
民國96年罪犯減刑條例第2 條第1 項第3 款、第7 條、第9 條，
判決如主文。
本案經檢察官吳佳美到庭執行職務。
中    華    民    國    98    年    5     月    22    日
                  刑事第八庭    法  官  呂綺珍
中華民國刑法第320條
（普通竊盜罪、竊佔罪）
意圖為自己或第三人不法之所有，而竊取他人之動產者，為竊盜
罪，處5 年以下有期徒刑、拘役或5 百元以下罰金。
意圖為自己或第三人不法之利益，而竊佔他人之不動產者，依前
項之規定處斷。
前二項之未遂犯罰之。
以上正本證明與原本無異。
如不服本判決應於收受判決後10日內向本院提出上訴書狀，並應
敘述具體理由。其未敘述上訴理由者，應於上訴期間屆滿後20日
內向本院補提理由書(均須按他造當事人之人數附繕本)「切勿逕
送上級法院」。
                                書記官  范升福
中    華    民    國    98    年    5     月    22    日


司法院資訊處製作；財團法人民間司法改革基金會備份。
